sv: Typ av visslingsljud: Tvåton; Flerton; Speciell ljudeffekt; Enton; Sirenstil; Treton; Övrigt
vi: Kiểu âm thanh huýt sáo: Âm kép; Đa âm; Hiệu ứng âm thanh lạ; Đơn âm; Dạng còi báo động; Ba âm thanh; Khác
da: Lydstil for fløjte: To-tonet; Fler-tonet; Sjov lydeffekt; Enkelttonet; Sirenestil; Tre-tonet; Andet
ja: ホイッスル音色スタイル: デュアルトーン; マルチトーン; 特殊音効; シングルトーン; サイレンスタイル; トライトーン; その他
cs: Styl zvuku pískání: Dvoutónový; Vícetónový; Zvukový efekt; Jednotónový; Ve stylu sirény; Třítónový; Jiný
it: Stile sonoro del fischietto: A due tonalità; A più tonalità; Effetto sonoro speciale; A una tonalità; A sirena; A tre tonalità; Altro
zh-TW: 哨音樣式: 雙音; 多音; 趣味音效; 單音; 警報器風格; 三音; 其他
ko: 호루라기 소리 유형: 듀얼 톤; 멀티 톤; 특이한 사운드 효과; 싱글 톤; 사이렌형; 트라이 톤; 기타
fi: Pillin äänen tyyli: Kaksiääninen; Moniääninen; Erikoisäänitehoste; Yksiääninen; Sireenimäinen; Kolmiääninen; Muu
th: สไตล์เสียงนกหวีด: ทูโทน; มัลติโทน; เสียงเอฟเฟกต์แปลกใหม่; ซิงเกิลโทน; เสียงไซเรน; ไตรโทน; อื่นๆ
tr: Düdük ses stili: Çift tonlu; Çok tonlu; İlginç ses efekti; Tek tonlu; Siren tarzı; Üç tonlu; Diğer
el: Στυλ ήχου σφυρίχτρας: Δύο τόνων; Πολλαπλών τόνων; Πρωτότυπο ηχητικό εφέ; Ενός τόνου; Τύπου σειρήνας; Τριών τόνων; Άλλο
lt-LT: Švilpimo garso stilius: Dviejų tonų; Kelių tonų; Išskirtinis garso efektas; Vieno tono; Sirenos tipo; Trijų tonų; Kita
pt-PT: Estilo de som do apito: Tom duplo; Vários tons; Efeito sonoro inovador; Tom único; Estilo sirene; Tom triplo; Outro
en: Whistle sound style: Dual-tone; Multiple-tone; Novelty sound effect; Single-tone; Siren-style; Tri-tone; Other
hr-HR: Stil zvuka zvižduka: Dvotonski; Višetonski; Neobični zvučni efekti; Jednotonski; Stil sirene; Trotoski; Ostalo
sl-SI: Zvočni stil piščalke: Dvotonsko; Večtonsko; Poseben zvočni učinek; Enotonsko; Slog sirene; Tritonsko; Drugo
zh-CN: 哨音风格: 双音; 多音; 新奇音效; 单音; 警笛式; 三音; 其他
es: Estilo de sonido del silbato: Tono dual; Tono múltiple; Efecto de sonido novedoso; Un solo tono; Estilo sirena; Tono triple; Otro
nl: Fluit geluid stijl: Tweetonig; Meertonig; Speciaal geluidseffect; Eentonig; Sirene-stijl; Drietonig; Overig
nb: Stilen til fløytelyden: Totone; Flertone; Artig lydeffekt; Entone; Sirenestil; Tretone; Annet
fr: Sonorité du sifflet: Double ton; Tons multiples; Effet sonore fantaisie; Un seul ton; Style sirène; Trois tons; Autre
sk-SK: Štýl zvuku pískania: Dvojtónové; Viactónové; Netradičný zvukový efekt; Jednotónové; V štýle sirény; Trojtónové; Iné
pl: Styl dźwięku gwizdka: Dwutonowy; Wielotonowy; Niestandardowy efekt dźwiękowy; Jednotonowy; Typu syrena; Trzytonowy; Inne
bg-BG: Стил на звука на свирката: Двутонова; Многотонова; Нестандартен звуков ефект; Еднотонова; Тип сирена; Тритонова; Друго
pt-BR: Apito estilo de som: Dois tons; Vários tons; Efeito sonoro inusitado; Tom único; Estilo sirene; Três tons; Outro
ru: Тип звука свистка: Двухтональный; Многотональный; Необычный звуковой эффект; Однотональный; В стиле сирены; Трехтональный; Другое
de: Klangcharakteristik der Pfeife: Zweiklang; Mehrklang; Spezieller Soundeffekt; Einklang; Sirenen-Stil; Dreiklang; Andere
hu: Síp hangjának stílusa: Két tónusú; Több tónusú; Különleges hanghatás; Egy tónusú; Sziréna stílusú; Három tónusú; Egyéb
ro-RO: Stilul sunetului fluierului: Cu două tonuri; Cu tonuri multiple; Efect sonor inedit; Cu un singur ton; Stil sirenă; Cu trei tonuri; Altele